---
title: "R Notebook"
output: html_notebook
---

## Anàlisi de les inspeccions ambientals

```{r}
library(dplyr)
library(pdftools)
library(purrr)
library(stringr)
library(tesseract)
```

BBDD extreta de l'(hipermapa del Departament de Territori i Sostenibilitat)[http://sig.gencat.cat/visors/hipermapa.html#param=param&text=Mapa%20Inspeccions%20Ambientals&color=vermell&background=orto_ICC&BBOX=124288.770053,4485000,669711.229947,4752000&layers=FOCUS_INSPECCIONS_AMBIENTALS]

```{r}
inspeccionsllista <- read.csv("FOCUS_INSPECCIONS_AMBIENTALS.csv", fileEncoding = "UTF-8", stringsAsFactors = F)
```

Selecció de les empreses amb inspecció l'any 2018

```{r}
inspeccionsllista2018 <- inspeccionsllista %>% select(IDQA, COORD_X, COORD_Y, ESTABLIMENT, TITULAR, GRUP_ACTIVITAT, INFORME_PROGRAMA_2018, GEOMETRIA) %>% filter(inspeccionsllista$INFORME_PROGRAMA_2018!="-")
```

#### Inspeccions abans del 2018

```{r}
complimentsAnt <- ""

for (j in inspeccionsllista2018$INFORME_PROGRAMA_2018) {
  
  pdf <- pdf_text(j)
  text <- ""
  
  for (i in pdf) {
    text <- paste(text, i, sep=" ")
  }
  
  compliment <- str_split(text, "Declaració compliment de l’AA", n=2)
  compliment <- compliment[[1]][2]
  
  compliment <- str_split(compliment, "Dades de l’actuació")
  complimentn <- compliment[[1]][1]
  
  complimentsAnt <- c(complimentsAnt, complimentn)

}

complimentsAnt <- complimentsAnt[2:length(complimentsAnt)]

inspeccionsllista2018$complimentsAnt <- complimentsAnt
```

Netejar anys que aparèixen al peu de pàgina

```{r}
inspeccionsllista2018$complimentsAnt <- gsub("Programa d’inspecció ambiental integrada 2018", "", inspeccionsllista2018$complimentsAnt)
inspeccionsllista2018$complimentsAnt <- gsub("2016_v06_20180307", "", inspeccionsllista2018$complimentsAnt)
```

**2014**

```{r}
inspeccionsllista2018$Compliment2014 <- ifelse(grepl("2014", inspeccionsllista2018$complimentsAnt, fixed = T), inspeccionsllista2018$complimentsAnt, NA)
```

```{r}
Compliment2014 <- ""

for (i in inspeccionsllista2018$Compliment2014) {
  
  complimentn <- str_split(i, "[Nn]o +[Pp]rogramada", n=2)
  complimentn <- complimentn[[1]][2]
  complimentn <- substr(complimentn, 0, 300)
  
  Compliment2014 <- c(Compliment2014, complimentn)

}
```

```{r}
Compliment2014 <- Compliment2014[2:length(Compliment2014)]
inspeccionsllista2018$Compliment2014 <- Compliment2014
```

```{r}
inspeccionsllista2018$Compliment2014Class <- 
  ifelse(
grepl("No es garanteix\\s*un\\s*compliment\\s*adequat", inspeccionsllista2018$Compliment2014, perl=T),
  "No es garanteix un compliment adequat",
  ifelse(
  grepl("Es garanteix\\s*un\\s*compliment\\s*adequat", inspeccionsllista2018$Compliment2014, perl=T),
      "Es garanteix un compliment adequat",
     ifelse(
     grepl("Es compleix(|en) satisfactòriament", inspeccionsllista2018$Compliment2014, perl=T),
      "Es compleixen satisfactòriament",
       ifelse(
          is.na(inspeccionsllista2018$Compliment2014),
          NA,
          "No classificat")
        )
      )
    )
```

**2015**

```{r}
inspeccionsllista2018$Compliment2015 <- ifelse(grepl("2015", inspeccionsllista2018$complimentsAnt, fixed = T), inspeccionsllista2018$complimentsAnt, NA)
```

```{r}
Compliment2015 <- ""

for (j in inspeccionsllista2018$Compliment2015) {
 
  complimentn <- str_split(j, "2015", n=2)
  complimentn <- complimentn[[1]][2]
  complimentn <- str_split(complimentn, "[Nn]o +[Pp]rogramada", n=2)
  complimentn <- complimentn[[1]][2]
  complimentn <- substr(complimentn, 0, 300)
  
  Compliment2015 <- c(Compliment2015, complimentn)

}
```

```{r}
Compliment2015 <- Compliment2014[2:length(Compliment2015)]
inspeccionsllista2018$Compliment2015 <- Compliment2015
```

```{r}
inspeccionsllista2018$Compliment2015Class <- 
  ifelse(
grepl("No es garanteix\\s*un\\s*compliment\\s*adequat", inspeccionsllista2018$Compliment2015, perl=T),
  "No es garanteix un compliment adequat",
  ifelse(
  grepl("Es garanteix\\s*un\\s*compliment\\s*adequat", inspeccionsllista2018$Compliment2015, perl=T),
      "Es garanteix un compliment adequat",
     ifelse(
     grepl("Es compleix(|en) satisfactòriament", inspeccionsllista2018$Compliment2015, perl=T),
      "Es compleixen satisfactòriament",
       ifelse(
          is.na(inspeccionsllista2018$Compliment2015),
          NA,
          "No classificat")
        )
      )
    )
```

**2016**

```{r}
inspeccionsllista2018$Compliment2016 <- ifelse(grepl("2016", inspeccionsllista2018$complimentsAnt, fixed = T), inspeccionsllista2018$complimentsAnt, NA)
```

```{r}
Compliment2016 <- ""

for (j in inspeccionsllista2018$Compliment2016) {
  
  complimentn <- str_split(j, "2016", n=2)
  complimentn <- complimentn[[1]][2]
  
  complimentn <- ifelse(
    grepl("[Nn]o +[Pp]rogramada", complimentn, perl=T),
    str_split(complimentn, "[Nn]o +[Pp]rogramada", n=2)[[1]][2],
    complimentn)
  
  complimentn <- substr(complimentn, 0, 300)
  
  Compliment2016 <- c(Compliment2016, complimentn)

}
```

```{r}
Compliment2016 <- Compliment2016[2:length(Compliment2016)]
inspeccionsllista2018$Compliment2016 <- Compliment2016
```

```{r}
inspeccionsllista2018$Compliment2016Class <- 
  ifelse(
grepl("No es garanteix\\s*un\\s*compliment\\s*adequat", inspeccionsllista2018$Compliment2016, perl=T),
  "No es garanteix un compliment adequat",
  ifelse(
  grepl("Es garanteix\\s*un\\s*compliment\\s*adequat", inspeccionsllista2018$Compliment2016, perl=T),
      "Es garanteix un compliment adequat",
     ifelse(
     grepl("Es compleix(|en) satisfactòriament", inspeccionsllista2018$Compliment2016, perl=T),
      "Es compleixen satisfactòriament",
       ifelse(
          is.na(inspeccionsllista2018$Compliment2016),
          NA,
          "No classificat")
        )
      )
    )
```

**2017**

```{r}
inspeccionsllista2018$Compliment2017 <- ifelse(grepl("2017", inspeccionsllista2018$complimentsAnt, fixed = T), inspeccionsllista2018$complimentsAnt, NA)
```

```{r}
Compliment2017 <- ""

for (j in inspeccionsllista2018$Compliment2017) {
  
  complimentn <- str_split(j, "2017", n=2)
  complimentn <- complimentn[[1]][2]
  complimentn <- substr(complimentn, 0, 300)
  
  Compliment2017 <- c(Compliment2017, complimentn)

}
```

```{r}
Compliment2017 <- Compliment2017[2:length(Compliment2017)]
inspeccionsllista2018$Compliment2017 <- Compliment2017
```

```{r}
inspeccionsllista2018$Compliment2017Class <- 
  ifelse(
grepl("No es garanteix\\s*un\\s*compliment\\s*adequat", inspeccionsllista2018$Compliment2017, perl=T),
  "No es garanteix un compliment adequat",
  ifelse(
  grepl("Es garanteix\\s*un\\s*compliment\\s*adequat", inspeccionsllista2018$Compliment2017, perl=T),
      "Es garanteix un compliment adequat",
     ifelse(
     grepl("Es compleix(|en) satisfactòriament", inspeccionsllista2018$Compliment2017, perl=T),
      "Es compleixen satisfactòriament",
       ifelse(
          is.na(inspeccionsllista2018$Compliment2017),
          NA,
          "No classificat")
        )
      )
    )
```

### 2018

```{r}
Compliment2018 <- ""

for (j in inspeccionsllista2018$INFORME_PROGRAMA_2018) {
  
  pdf <- pdf_text(j)
  text <- ""
  
  for (i in pdf) {
    text <- paste(text, i, sep=" ")
  }
  
  complimentn <- str_split(text, "la instal·lació és:", n=2)
  complimentn <- complimentn[[1]][2]
  
  complimentn <- str_split(complimentn, "La correcció dels incompliments", n=2)
  complimentn <- complimentn[[1]][1]
  
  Compliment2018 <- c(Compliment2018, complimentn)

}
```

```{r}
Compliment2018 <- Compliment2018[2:length(Compliment2018)]
inspeccionsllista2018$Compliment2018 <- Compliment2018
```

Trobar les X

```{r}
Compliment2018 <- ""

for (j in inspeccionsllista2018$Compliment2018) {
  
  complimentn <- str_split(j, "\r\nX", n=2)
  complimentn <- complimentn[[1]][2]
  
  Compliment2018 <- c(Compliment2018, complimentn)
}
```

```{r}
Compliment2018 <- Compliment2018[2:length(Compliment2018)]
inspeccionsllista2018$Compliment2018 <- Compliment2018

inspeccionsllista2018$Compliment2018 <- substr(inspeccionsllista2018$Compliment2018, 0, 100)
```

```{r}
inspeccionsllista2018$Compliment2018Class <- 
  ifelse(
grepl("No es garanteix\\s*un\\s*compliment\\s*adequat", inspeccionsllista2018$Compliment2018, perl=T),
  "No es garanteix un compliment adequat",
  ifelse(
  grepl("Es garanteix\\s*un\\s*compliment\\s*adequat", inspeccionsllista2018$Compliment2018, perl=T),
      "Es garanteix un compliment adequat",
     ifelse(
     grepl("Es compleix(|en) satisfactòriament", inspeccionsllista2018$Compliment2018, perl=T),
      "Es compleixen satisfactòriament",
       ifelse(
          is.na(inspeccionsllista2018$Compliment2018),
          NA,
          "No classificat")
        )
      )
    )
```

### OCR

```{r}
inspeccionsllista2018OCR <- inspeccionsllista2018 %>% filter(is.na(Compliment2018))
```

```{r}
urls <- inspeccionsllista2018OCR$INFORME_PROGRAMA_2018
destinations <- ""

for (i in inspeccionsllista2018OCR$IDQA) {
  destination <- paste(i, "pdf", sep=".")
  destinations <- c(destinations, destination)
}

destinations <- destinations[2:length(destinations)]
```

```{r}
Map(function(u, d) download.file(u, d, mode="wb"), urls, destinations)
```

```{r}
tesseract_download("cat")
textosOCR <- ""

for (j in destinations) {
  
  pdfocr <- pdf_ocr_text(j, language = "cat")
  text <- ""
  
  for (i in pdfocr) {
    text <- paste(text, i, sep=" ")
  }
  
  textosOCR <- c(textosOCR, text)
}

textosOCR <- textosOCR[2:length(textosOCR)]
```

```{r}
textosOCRdf <- data.frame(destinations, textosOCR)
```

```{r}
ComplimentOCR <- ""

for (i in textosOCR) {
  
  complimentn <- str_split(i, "és:", n=2)
  complimentn <- complimentn[[1]][2]
  
  complimentn <- str_split(complimentn, "La correcció dels incompliments", n=2)
  complimentn <- complimentn[[1]][1]
  
  ComplimentOCR <- c(ComplimentOCR, complimentn)
}

ComplimentOCR <- ComplimentOCR[2:length(ComplimentOCR)]
inspeccionsllista2018OCR$Compliment2018OCR <- ComplimentOCR
```

```{r}
Compliment2018OCRClass <- ""

for (i in inspeccionsllista2018OCR$Compliment2018OCR) {
  
  complimentn <- ifelse(
    grepl("\nDI", i, fixed = T),
    str_split(i, "\nDI", n=2)[[1]][2],
    ifelse(
      grepl("\nDA", i, fixed = T),
      str_split(i, "\nDA", n=2)[[1]][2],
      ifelse(
        grepl("\nXI", i, fixed = T),
        str_split(i, "\nXI", n=2)[[1]][2],
        ifelse(
          grepl("\nX", i, fixed = T),
          str_split(i, "\nX", n=2)[[1]][2],
          ifelse(
            grepl("\nre", i, fixed = T),
            str_split(i, "\nre", n=2)[[1]][2],
            ifelse(
              grepl("IX", i, fixed = T),
              str_split(i, "IX", n=2)[[1]][2],
              ifelse(
                grepl("\nFJ", i, fixed = T),
                str_split(i, "\nFJ", n=2)[[1]][2],
                ifelse(
                  grepl("\nDl", i, fixed = T),
                  str_split(i, "\nDl", n=2)[[1]][2],
                  NA
                )
              )
            )
          )
        )
      )
    )
  )

Compliment2018OCRClass <- c(Compliment2018OCRClass, complimentn)

}

Compliment2018OCRClass <- Compliment2018OCRClass[2:length(Compliment2018OCRClass)]
inspeccionsllista2018OCR$Compliment2018OCRClass <- Compliment2018OCRClass
```

```{r}
inspeccionsllista2018OCR$Compliment2018OCRClass <- substr(inspeccionsllista2018OCR$Compliment2018OCRClass, 0, 20)
```

```{r}
inspeccionsllista2018OCR$Compliment2018OCRClass <-
  ifelse(
    inspeccionsllista2018OCR$Compliment2018OCRClass==" No es garanteix un ",
        "No es garanteix un compliment adequat",
        ifelse(
          inspeccionsllista2018OCR$Compliment2018OCRClass==" Es garanteix un com",
          "Es garanteix un compliment adequat",
          ifelse(
            inspeccionsllista2018OCR$Compliment2018OCRClass==" Es compleixen satis",
            "Es compleixen satisfactòriament",
            "No classificat"
          )
        )
      )
```


## Mesures

```{r}
inspeccionsllista2018OCRmal <- inspeccionsllista2018OCR %>% filter(Compliment2018OCRClass %in% c("No es garanteix un compliment adequat", "Es garanteix un compliment adequat"))
```

```{r}
textosOCRdf$destinations <- gsub(".pdf", "", 
textosOCRdf$destinations)

colnames(textosOCRdf)[1] <- "IDQA"
```

```{r}
textosOCRdfmal <- textosOCRdf %>% filter(IDQA %in% inspeccionsllista2018OCRmal$IDQA)
```

```{r}
Mesures2018OCRmal <- ""

for (i in textosOCRdfmal$textosOCR) {
  
  complimentn <- str_split(i, "Matèries associades als incompliments constatats en l'informe de la inspecció ambiental integrada", n=2)
  complimentn <- complimentn[[1]][2]
  
  Mesures2018OCRmal <- c(Mesures2018OCRmal, complimentn)
  
}

Mesures2018OCRmal <- Mesures2018OCRmal[2:length(Mesures2018OCRmal)]
inspeccionsllista2018OCRmal$Mesures2018OCRmal <- Mesures2018OCRmal
```


```{r}
Admin <- ""
Funcionament <- ""
Atmosferica <- ""
Soroll <- ""
Abocaments <- ""
Qualitat <- ""
Residus <- ""
Prescripcions <- ""
Luminica <- ""
Incendis <- ""
Altres <- ""

for (i in inspeccionsllista2018OCRmal$Mesures2018OCRmal) {
  
AdminN <- str_extract(i, ".{1,6}Aspectes administratius i prescripcions generals")
Admin <- c(Admin, AdminN)
  
FuncionamentN <- str_extract(i, ".{1,6}Funcionament de les activitats")
Funcionament <- c(Funcionament, FuncionamentN)

AtmosfericaN <- str_extract(i, ".{1,6}Contaminació atmosfèrica")
Atmosferica <- c(Atmosferica, AtmosfericaN)

SorollN <- str_extract(i, ".{1,6}Sorolls i vibracions")
Soroll <- c(Soroll, SorollN)

AbocamentsN <- str_extract(i, ".{1,6}Abocaments")
Abocaments <- c(Abocaments, AbocamentsN)

QualitatN <- str_extract(i, ".{1,6}Qualitat")
Qualitat <- c(Qualitat, QualitatN)

ResidusN <- str_extract(i, ".{1,6}Producció (|i gestió )de residus")
Residus <- c(Residus, ResidusN)

PrescripcionsN <- str_extract(i, ".{1,6}Prescripcions com a gestor de residus")
Prescripcions <- c(Prescripcions, PrescripcionsN)

LuminicaN <- str_extract(i, ".{1,6}Contaminació lumínica")
Luminica <- c(Luminica, LuminicaN)

IncendisN <- str_extract(i, ".{1,6}Prevenció d")
Incendis <- c(Incendis, IncendisN)

AltresN <- str_extract(i, ".{1,6}Altres condicions")
Altres <- c(Altres, AltresN)
}

Mesures <- data.frame(inspeccionsllista2018OCRmal$IDQA, Admin[2:length(Admin)], Funcionament[2:length(Funcionament)], Atmosferica[2:length(Atmosferica)], Soroll[2:length(Soroll)], Abocaments[2:length(Abocaments)], Qualitat[2:length(Qualitat)], Residus[2:length(Residus)], Prescripcions[2:length(Prescripcions)], Luminica[2:length(Luminica)], Incendis[2:length(Incendis)], Altres[2:length(Altres)])
```

```{r}
colnames(Mesures) <- c("IDQA", "Admin", "Funcionament", "Atmosferica", "Soroll", "Abocaments", "Qualitat", "Residus", "Prescripcions", "Luminica", "Incendis", "Altres")
```


Funció Y/N

```{r}
YesOrNo <- function(x) {

  ifelse(
    grepl("\nre", x, fixed = T),
    1,
    ifelse(
      grepl("inf", x, fixed = T),
      1,
      ifelse(
        grepl("pel", x, fixed = T),
        1,
        ifelse(
          grepl("Pd", x, fixed = T),
          1,
          ifelse(
            grepl("DI", x, fixed = T),
            1,
            ifelse(
              grepl("DA", x, fixed = T),
              1,
              ifelse(
                  grepl("X", x, fixed = T),
                  1,
                  ifelse(
                    grepl("hs", x, fixed = T),
                    1,
                    ifelse(
                      grepl("P ", x, fixed = T),
                      1,
                      ifelse(
                        grepl("hit", x, fixed = T),
                        1,
                        ifelse(
                          grepl("if", x, fixed = T),
                          1,
                          0
                        )
                      )
                    )
                  )
                )
              )
            )
          )
        )
      )
    )
  
}
```

ADMIN
```{r}
AdminY <- ""

for (i in Mesures$Admin) {
  complimentn <- YesOrNo(i)
  AdminY <- c(AdminY, complimentn)
}

Mesures$AdminY <- AdminY[2:length(AdminY)] 
Mesures$AdminY <- as.numeric(Mesures$AdminY)
```

FUNCIONAMENT
```{r}
FuncionamentY <- ""

for (i in Mesures$Funcionament) {
  complimentn <- YesOrNo(i)
  FuncionamentY <- c(FuncionamentY, complimentn)
}

Mesures$FuncionamentY <- FuncionamentY[2:length(FuncionamentY)] 
Mesures$FuncionamentY <- as.numeric(Mesures$FuncionamentY)
```

ATMOS
```{r}
AtmosfericaY <- ""

for (i in Mesures$Atmosferica) {
  complimentn <- YesOrNo(i)
  AtmosfericaY <- c(AtmosfericaY, complimentn)
}

Mesures$AtmosfericaY <- AtmosfericaY[2:length(AtmosfericaY)] 
Mesures$AtmosfericaY <- as.numeric(Mesures$AtmosfericaY)
```

SOROLL
```{r}
SorollY <- ""

for (i in Mesures$Soroll) {
  complimentn <- YesOrNo(i)
  SorollY <- c(SorollY, complimentn)
}

Mesures$SorollY <- SorollY[2:length(SorollY)] 
Mesures$SorollY <- as.numeric(Mesures$SorollY)
```

ABOCAMENTS
```{r}
AbocamentsY <- ""

for (i in Mesures$Abocaments) {
  complimentn <- YesOrNo(i)
  AbocamentsY <- c(AbocamentsY, complimentn)
}

Mesures$AbocamentsY <- AbocamentsY[2:length(AbocamentsY)] 
Mesures$AbocamentsY <- as.numeric(Mesures$AbocamentsY)
```

QUALITAT
```{r}
QualitatY <- ""

for (i in Mesures$Qualitat) {
  complimentn <- YesOrNo(i)
  QualitatY <- c(QualitatY, complimentn)
}

Mesures$QualitatY <- QualitatY[2:length(QualitatY)] 
Mesures$QualitatY <- as.numeric(Mesures$QualitatY)
```

RESIDUS
```{r}
ResidusY <- ""

for (i in Mesures$Residus) {
  complimentn <- YesOrNo(i)
  ResidusY <- c(ResidusY, complimentn)
}

Mesures$ResidusY <- ResidusY[2:length(ResidusY)] 
Mesures$ResidusY <- as.numeric(Mesures$ResidusY)
```

PRESCRIPCIONS
```{r}
PrescripcionsY <- ""

for (i in Mesures$Prescripcions) {
  complimentn <- YesOrNo(i)
  PrescripcionsY <- c(PrescripcionsY, complimentn)
}

Mesures$PrescripcionsY <- PrescripcionsY[2:length(PrescripcionsY)] 
Mesures$PrescripcionsY <- as.numeric(Mesures$PrescripcionsY)
```

LUMINICA
```{r}
LuminicaY <- ""

for (i in Mesures$Luminica) {
  complimentn <- YesOrNo(i)
  LuminicaY <- c(LuminicaY, complimentn)
}

Mesures$LuminicaY <- LuminicaY[2:length(LuminicaY)] 
Mesures$LuminicaY <- as.numeric(Mesures$LuminicaY)
```

INCENDIS
```{r}
IncendisY <- ""

for (i in Mesures$Incendis) {
  complimentn <- YesOrNo(i)
  IncendisY <- c(IncendisY, complimentn)
}

Mesures$IncendisY <- IncendisY[2:length(IncendisY)] 
Mesures$IncendisY <- as.numeric(Mesures$IncendisY)
```

ALTRES
```{r}
AltresY <- ""

for (i in Mesures$Altres) {
  complimentn <- YesOrNo(i)
  AltresY <- c(AltresY, complimentn)
}

Mesures$AltresY <- AltresY[2:length(AltresY)] 
Mesures$AltresY <- as.numeric(Mesures$AltresY)
```

### MESURES NO OCR

```{r}
inspeccionsllista2018mal <- inspeccionsllista2018 %>% filter(Compliment2018Class %in% c("No es garanteix un compliment adequat", "Es garanteix un compliment adequat"))
```

```{r}
Mesures2018mal <- ""

for (j in inspeccionsllista2018mal$INFORME_PROGRAMA_2018) {
  
  pdf <- pdf_text(j)
  text <- ""
  
  for (i in pdf) {
    text <- paste(text, i, sep=" ")
  }
  
  complimentn <- str_split(text, "Matèries associades als incompliments constatats en l’informe de la inspecció ambiental integrada", n=2)
  complimentn <- complimentn[[1]][2]
  
  Mesures2018mal <- c(Mesures2018mal, complimentn)
}

Mesures2018mal <- Mesures2018mal[2:length(Mesures2018mal)]
inspeccionsllista2018mal$Mesures2018mal <- Mesures2018mal
```

Trobar les X

```{r}
Admin <- ""
Funcionament <- ""
Atmosferica <- ""
Soroll <- ""
Abocaments <- ""
Qualitat <- ""
Residus <- ""
Prescripcions <- ""
Luminica <- ""
Incendis <- ""
Altres <- ""

for (i in inspeccionsllista2018mal$Mesures2018mal) {
  
AdminN <- str_extract(i, ".{1,6}Aspectes administratius i prescripcions generals")
Admin <- c(Admin, AdminN)
  
FuncionamentN <- str_extract(i, ".{1,6}Funcionament de les activitats")
Funcionament <- c(Funcionament, FuncionamentN)

AtmosfericaN <- str_extract(i, ".{1,6}Contaminació atmosfèrica")
Atmosferica <- c(Atmosferica, AtmosfericaN)

SorollN <- str_extract(i, ".{1,6}Sorolls i vibracions")
Soroll <- c(Soroll, SorollN)

AbocamentsN <- str_extract(i, ".{1,6}Abocaments")
Abocaments <- c(Abocaments, AbocamentsN)

QualitatN <- str_extract(i, ".{1,6}Qualitat")
Qualitat <- c(Qualitat, QualitatN)

ResidusN <- str_extract(i, ".{1,6}Producció (|i gestió )de residus")
Residus <- c(Residus, ResidusN)

PrescripcionsN <- str_extract(i, ".{1,6}Prescripcions com a gestor de residus")
Prescripcions <- c(Prescripcions, PrescripcionsN)

LuminicaN <- str_extract(i, ".{1,6}Contaminació lumínica")
Luminica <- c(Luminica, LuminicaN)

IncendisN <- str_extract(i, ".{1,6}Prevenció d")
Incendis <- c(Incendis, IncendisN)

AltresN <- str_extract(i, ".{1,6}Altres condicions")
Altres <- c(Altres, AltresN)
}

MesuresNoOCR <- data.frame(inspeccionsllista2018mal$IDQA, Admin[2:length(Admin)], Funcionament[2:length(Funcionament)], Atmosferica[2:length(Atmosferica)], Soroll[2:length(Soroll)], Abocaments[2:length(Abocaments)], Qualitat[2:length(Qualitat)], Residus[2:length(Residus)], Prescripcions[2:length(Prescripcions)], Luminica[2:length(Luminica)], Incendis[2:length(Incendis)], Altres[2:length(Altres)])
```

```{r}
colnames(MesuresNoOCR) <- c("IDQA", "Admin", "Funcionament", "Atmosferica", "Soroll", "Abocaments", "Qualitat", "Residus", "Prescripcions", "Luminica", "Incendis", "Altres")
```

ADMIN
```{r}
AdminY <- ""

for (i in MesuresNoOCR$Admin) {
  complimentn <- ifelse(grepl("X", i, fixed = T), 1, 0)
  AdminY <- c(AdminY, complimentn)
}

MesuresNoOCR$AdminY <- AdminY[2:length(AdminY)] 
MesuresNoOCR$AdminY <- as.numeric(MesuresNoOCR$AdminY)
```

FUNCIONAMENT
```{r}
FuncionamentY <- ""

for (i in MesuresNoOCR$Funcionament) {
  complimentn <- ifelse(grepl("X", i, fixed = T), 1, 0)
  FuncionamentY <- c(FuncionamentY, complimentn)
}

MesuresNoOCR$FuncionamentY <- FuncionamentY[2:length(FuncionamentY)] 
MesuresNoOCR$FuncionamentY <- as.numeric(MesuresNoOCR$FuncionamentY)
```

ATMOS
```{r}
AtmosfericaY <- ""

for (i in MesuresNoOCR$Atmosferica) {
  complimentn <- ifelse(grepl("X", i, fixed = T), 1, 0)
  AtmosfericaY <- c(AtmosfericaY, complimentn)
}

MesuresNoOCR$AtmosfericaY <- AtmosfericaY[2:length(AtmosfericaY)] 
MesuresNoOCR$AtmosfericaY <- as.numeric(MesuresNoOCR$AtmosfericaY)
```

SOROLL
```{r}
SorollY <- ""

for (i in MesuresNoOCR$Soroll) {
  complimentn <- ifelse(grepl("X", i, fixed = T), 1, 0)
  SorollY <- c(SorollY, complimentn)
}

MesuresNoOCR$SorollY <- SorollY[2:length(SorollY)] 
MesuresNoOCR$SorollY <- as.numeric(MesuresNoOCR$SorollY)
```

ABOCAMENTS
```{r}
AbocamentsY <- ""

for (i in MesuresNoOCR$Abocaments) {
  complimentn <- ifelse(grepl("X", i, fixed = T), 1, 0)
  AbocamentsY <- c(AbocamentsY, complimentn)
}

MesuresNoOCR$AbocamentsY <- AbocamentsY[2:length(AbocamentsY)] 
MesuresNoOCR$AbocamentsY <- as.numeric(MesuresNoOCR$AbocamentsY)
```

QUALITAT
```{r}
QualitatY <- ""

for (i in MesuresNoOCR$Qualitat) {
  complimentn <- ifelse(grepl("X", i, fixed = T), 1, 0)
  QualitatY <- c(QualitatY, complimentn)
}

MesuresNoOCR$QualitatY <- QualitatY[2:length(QualitatY)] 
MesuresNoOCR$QualitatY <- as.numeric(MesuresNoOCR$QualitatY)
```

RESIDUS
```{r}
ResidusY <- ""

for (i in MesuresNoOCR$Residus) {
  complimentn <- ifelse(grepl("X", i, fixed = T), 1, 0)
  ResidusY <- c(ResidusY, complimentn)
}

MesuresNoOCR$ResidusY <- ResidusY[2:length(ResidusY)] 
MesuresNoOCR$ResidusY <- as.numeric(MesuresNoOCR$ResidusY)
```

PRESCRIPCIONS
```{r}
PrescripcionsY <- ""

for (i in MesuresNoOCR$Prescripcions) {
  complimentn <- ifelse(grepl("X", i, fixed = T), 1, 0)
  PrescripcionsY <- c(PrescripcionsY, complimentn)
}

MesuresNoOCR$PrescripcionsY <- PrescripcionsY[2:length(PrescripcionsY)] 
MesuresNoOCR$PrescripcionsY <- as.numeric(MesuresNoOCR$PrescripcionsY)
```

LUMINICA
```{r}
LuminicaY <- ""

for (i in MesuresNoOCR$Luminica) {
  complimentn <- ifelse(grepl("X", i, fixed = T), 1, 0)
  LuminicaY <- c(LuminicaY, complimentn)
}

MesuresNoOCR$LuminicaY <- LuminicaY[2:length(LuminicaY)] 
MesuresNoOCR$LuminicaY <- as.numeric(MesuresNoOCR$LuminicaY)
```

INCENDIS
```{r}
IncendisY <- ""

for (i in MesuresNoOCR$Incendis) {
  complimentn <- ifelse(grepl("X", i, fixed = T), 1, 0)
  IncendisY <- c(IncendisY, complimentn)
}

MesuresNoOCR$IncendisY <- IncendisY[2:length(IncendisY)] 
MesuresNoOCR$IncendisY <- as.numeric(MesuresNoOCR$IncendisY)
```

ALTRES
```{r}
AltresY <- ""

for (i in MesuresNoOCR$Altres) {
  complimentn <- ifelse(grepl("X", i, fixed = T), 1, 0)
  AltresY <- c(AltresY, complimentn)
}

MesuresNoOCR$AltresY <- AltresY[2:length(AltresY)] 
MesuresNoOCR$AltresY <- as.numeric(MesuresNoOCR$AltresY)
```


## Ajuntar-ho tot

```{r}
totCompliment2018 <- bind_rows((inspeccionsllista2018 %>% select(IDQA, Compliment2018Class) %>% filter(!is.na(Compliment2018Class))), (inspeccionsllista2018OCR %>% select(IDQA, Compliment2018OCRClass) %>% mutate(Compliment2018Class=Compliment2018OCRClass) %>% select(-Compliment2018OCRClass)))
```

```{r}
totMesures2018 <- bind_rows((Mesures %>% select(IDQA, AdminY, FuncionamentY, AtmosfericaY, SorollY, AbocamentsY, QualitatY, ResidusY, PrescripcionsY, LuminicaY, IncendisY, AltresY)), (MesuresNoOCR %>% select(IDQA, AdminY, FuncionamentY, AtmosfericaY, SorollY, AbocamentsY, QualitatY, ResidusY, PrescripcionsY, LuminicaY, IncendisY, AltresY)))
```

```{r}
inspeccionsnet <- left_join((inspeccionsllista2018 %>% select(IDQA, COORD_X, COORD_Y, ESTABLIMENT, TITULAR, GRUP_ACTIVITAT, INFORME_PROGRAMA_2018, GEOMETRIA, Compliment2014Class, Compliment2015Class, Compliment2016Class, Compliment2017Class)),
left_join(totCompliment2018, totMesures2018, by="IDQA"), by="IDQA")
```


## Anàlisi

```{r}
inspeccionsnet <- inspeccionsnet %>% mutate(TotalMesuresIncomplertes = AdminY+FuncionamentY+AtmosfericaY+SorollY+AbocamentsY+QualitatY+ResidusY+PrescripcionsY+LuminicaY+IncendisY+AltresY)
```

Sumatoris
```{r}
TotalCompliment <- inspeccionsnet %>% group_by(Compliment2018Class) %>% summarise(n=n()) %>% mutate(ptg=(n/sum(n))*100)
```

```{r}
TotalComplimentActivitat <- inspeccionsnet %>% group_by(GRUP_ACTIVITAT, Compliment2018Class) %>% summarise(n=n()) %>% mutate(ptg=(n/sum(n))*100)
```

```{r}
MesuresXClass <- inspeccionsnet %>% group_by(Compliment2018Class) %>% summarise(mean(TotalMesuresIncomplertes, na.rm = T), Admin=sum(AdminY), Funcionament=sum(FuncionamentY), Atmosferica=sum(AtmosfericaY), Soroll=sum(SorollY), Abocaments=sum(AbocamentsY), Qualitat=sum(QualitatY), Residus=sum(ResidusY), Prescripcions=sum(PrescripcionsY), Luminica=sum(LuminicaY), Incendis=sum(IncendisY), Altres=sum(AltresY), TotalMesuresIncomplertes=sum(TotalMesuresIncomplertes)) %>% mutate(PtgAdmin=(Admin/TotalMesuresIncomplertes)*100, PtgFuncionament=(Funcionament/TotalMesuresIncomplertes)*100, PtgAtmosferica=(Atmosferica/TotalMesuresIncomplertes)*100, PtgSoroll=(Soroll/TotalMesuresIncomplertes)*100, PtgAbocaments=(Abocaments/TotalMesuresIncomplertes)*100, PtgQualitat=(Qualitat/TotalMesuresIncomplertes)*100, PtgResidus=(Residus/TotalMesuresIncomplertes)*100, PtgPrescripcions=(Prescripcions/TotalMesuresIncomplertes)*100, PtgLuminica=(Luminica/TotalMesuresIncomplertes)*100, PtgIncendis=(Incendis/TotalMesuresIncomplertes)*100, PtgAltres=(Altres/TotalMesuresIncomplertes)*100)
```

```{r}
MesuresXClassActivitat <- inspeccionsnet %>% group_by(GRUP_ACTIVITAT, Compliment2018Class) %>% summarise(mean(TotalMesuresIncomplertes, na.rm = T), Admin=sum(AdminY), Funcionament=sum(FuncionamentY), Atmosferica=sum(AtmosfericaY), Soroll=sum(SorollY), Abocaments=sum(AbocamentsY), Qualitat=sum(QualitatY), Residus=sum(ResidusY), Prescripcions=sum(PrescripcionsY), Luminica=sum(LuminicaY), Incendis=sum(IncendisY), Altres=sum(AltresY), TotalMesuresIncomplertes=sum(TotalMesuresIncomplertes)) %>% mutate(PtgAdmin=(Admin/TotalMesuresIncomplertes)*100, PtgFuncionament=(Funcionament/TotalMesuresIncomplertes)*100, PtgAtmosferica=(Atmosferica/TotalMesuresIncomplertes)*100, PtgSoroll=(Soroll/TotalMesuresIncomplertes)*100, PtgAbocaments=(Abocaments/TotalMesuresIncomplertes)*100, PtgQualitat=(Qualitat/TotalMesuresIncomplertes)*100, PtgResidus=(Residus/TotalMesuresIncomplertes)*100, PtgPrescripcions=(Prescripcions/TotalMesuresIncomplertes)*100, PtgLuminica=(Luminica/TotalMesuresIncomplertes)*100, PtgIncendis=(Incendis/TotalMesuresIncomplertes)*100, PtgAltres=(Altres/TotalMesuresIncomplertes)*100)
```

```{r}
MesuresTotal <- inspeccionsnet %>% filter(Compliment2018Class %in% c("No es garanteix un compliment adequat", "Es garanteix un compliment adequat")) %>% summarise(mean(TotalMesuresIncomplertes, na.rm = T), Admin=sum(AdminY), Funcionament=sum(FuncionamentY), Atmosferica=sum(AtmosfericaY), Soroll=sum(SorollY), Abocaments=sum(AbocamentsY), Qualitat=sum(QualitatY), Residus=sum(ResidusY), Prescripcions=sum(PrescripcionsY), Luminica=sum(LuminicaY), Incendis=sum(IncendisY), Altres=sum(AltresY), TotalMesuresIncomplertes=sum(TotalMesuresIncomplertes)) %>% mutate(PtgAdmin=(Admin/TotalMesuresIncomplertes)*100, PtgFuncionament=(Funcionament/TotalMesuresIncomplertes)*100, PtgAtmosferica=(Atmosferica/TotalMesuresIncomplertes)*100, PtgSoroll=(Soroll/TotalMesuresIncomplertes)*100, PtgAbocaments=(Abocaments/TotalMesuresIncomplertes)*100, PtgQualitat=(Qualitat/TotalMesuresIncomplertes)*100, PtgResidus=(Residus/TotalMesuresIncomplertes)*100, PtgPrescripcions=(Prescripcions/TotalMesuresIncomplertes)*100, PtgLuminica=(Luminica/TotalMesuresIncomplertes)*100, PtgIncendis=(Incendis/TotalMesuresIncomplertes)*100, PtgAltres=(Altres/TotalMesuresIncomplertes)*100)
```

```{r}
write.csv(inspeccionsnet, "inspeccions2018.csv", fileEncoding = "UTF-8")
```

```{r}
library(tidyr)

ComplimentAny <- gather((inspeccionsnet %>% select(ESTABLIMENT, Compliment2014Class, Compliment2015Class, Compliment2016Class, Compliment2017Class, Compliment2018Class)), "Any", "Compliment", 2:6)
```

```{r}
TotalComplimentAny <- ComplimentAny %>% group_by(Any, Compliment) %>% summarise(n=n()) %>% mutate(ptg=(n/sum(n))*100)
```